臺灣桃園地方法院民事判決
111年度訴字第73號
原      告  簡成翰  


被      告  蕭嘉葰  


上列當事人間請求清償借款事件，本院於民國111年2月23日言詞
辯論終結，判決如下︰
    主  文
一、被告應給付原告新臺幣56萬4,900元，及自民國110年8月20
    日起至清償日止，按週年利率百分之6計算之利息。
二、訴訟費用由被告負擔。
三、本判決於原告以新臺幣18萬8,300 元為被告供擔保後，得假
    執行。 
    事實及理由
一、原告主張：訴外人邱正雄前持被告於民國110年8月20日所簽
    發票面金額新臺幣（下同）56萬4,900元之支票（票號：UA0
    000000，下稱系爭支票）向伊借款，並於票面背書以示負責
    ，伊業將56萬4,900元款項交予邱正雄，然系爭支票經提示
    付款，於110年8月20日遭退票而未獲付款，爰依消費借貸及
    票據之法律關係提起本件訴訟，請求被告給付票款，請鈞院
    擇一為原告勝訴之判決等語。並聲明：㈠被告應給付原告56
    萬4,900元，及自110年8月20日起至清償日止，按週年利率6
    ％計算之利息。㈡願供擔保請准宣告假執行。
二、被告則以：伊與邱正雄為朋友關係，邱正雄因資金周轉不佳
    ，故向伊借用系爭支票，伊誤認邱正雄有清償借款之能力，
    伊並未獲得任何利益等語，資為抗辯。並聲明：原告之訴駁
    回。
三、本院之判斷：
  ㈠按在票據上簽名者，依票上所載文義負責；票據上之簽名，
    得以蓋章代之；發票人應照支票文義擔保支票之支付；執票
    人向支票債務人行使追索權時，得請求自為付款提示之日起
    之利息，如無約定利率者，依年利六釐計算，票據法第5 條
    第1項、第6條、第126條、第133條分別定有明文。本件原告
    主張其執有邱正雄所交付由被告簽發之系爭支票，經原告屆
    期提示遭退票而未獲付款之事實，業據提出系爭支票及退票
    理由單影本等件在卷為證（見本院卷第9-13頁），且為被告
    所不爭執，堪信為真實。從而，原告請求被告給付系爭支票
    票款56萬4,900元，及自退票日即110 年8月20日起至清償日
    止，按週年利率6％計算之利息，應屬有據，自應准許。
  ㈡次按票據債務人不得以自己與發票人或執票人之前手間所存
    抗辯之事由對抗執票人。但執票人取得票據出於惡意者，不
    在此限；以惡意或有重大過失取得票據者，不得享有票據上
    之權利。無對價或以不相當之對價取得票據者，不得享有優
    於其前手之權利，票據法第13、14條分別定有明文。經查，
    兩造之間就系爭支票並非直接前後手關係，已如前述，揆諸
    上規定，被告本不得以自己與執票人之前手即邱正雄間所存
    抗辯之事由，對抗執票人即原告，是被告就其所辯誤認邱正
    雄有清償借款之能力、並未獲得利益等語縱令屬實，亦不得
    持以對抗原告；且本件亦查無原告有以無對價或以不相當對
    價取得或惡意取得系爭支票之情形，被告於本院審理時就此
    亦未有所抗辯，是被告既為系爭支票之發票人，自應就系爭
    支票負發票人之付款責任。
四、綜上所述，原告依票據法律關係，請求被告給付如主文第1
    項所示之金額及利息，為有理由，應予准許。至原告另依消
    費借貸之法律關係為同一請求之部分，既屬選擇合併，本院
    自無庸另為審酌，併此指明。
五、原告陳明願供擔保，聲請宣告假執行，核無不合，爰酌定相
    當之擔保金額予以准許。 
六、本件事證已明，兩造其餘攻擊防禦方法與所舉證據，核與本
    件判決結果不生影響，爰不再逐一論駁，附此敘明。
七、訴訟費用負擔之依據：民事訴訟法第78條。 　
中　　華　　民　　國　　111 　年　　4 　　月　　26　　日
                    民事第二庭    法　官　廖子涵
正本係照原本作成。
如對本判決上訴，須於判決送達後二十日內向本院提出上訴狀。
如委任律師提起上訴者，應一併繳納上訴審裁判費。
中　　華　　民　　國　　111 　年　　4 　　月　　26　　日
                                  書記官  李慧慧